【裁判字號】    92,台上,3619
【裁判日期】    920703
【裁判案由】    違反槍砲彈藥刀械管制條例等罪
【裁判全文】
最高法院刑事判決                              九十二年度台上字第三六一九號
    上  訴  人  甲○○
                        現另案於台灣台北戒治所強制戒治中）
右上訴人因違反槍砲彈藥刀械管制條例等罪案件，不服台灣高等法院中華民國九十二
年三月二十六日第二審判決（九十一年度上訴字第三八三二號，起訴案號：台灣板橋
地方法院檢察署九十年度偵字第一六一七六號），提起上訴，本院判決如左：
    主  文
上訴駁回。
    理  由
一、持有子彈部分：
按刑事訴訟法第三百七十七條規定，上訴於第三審法院，非以判決違背法令為理由，
不得為之。是提起第三審上訴，應以原判決違背法令為理由，係屬法定要件。如果上
訴理由狀並未依據卷內訴訟資料，具體指摘原判決不適用何種法則或如何適用不當，
或所指摘原判決違法情事，顯與法律規定得為第三審上訴理由之違法情形，不相適合
時，均應認其上訴為違背法律上之程式，予以駁回。本件原判決認定上訴人甲○○於
民國九十年八月間，在台北縣五股鄉○○路五二巷十一弄十四號三樓住處，向友人「
林進上」收受具有殺傷力之子彈一顆，而未經許可持有之。嗣於同年九月二十八日，
為警查扣該子彈等情。因而撤銷第一審關於上訴人持有子彈部分之判決，改判仍論處
上訴人未經許可，持有子彈（累犯）罪刑。已敘明上開事實，業據上訴人於偵審中供
承綦詳。又上訴人被查獲之子彈一顆，經送內政部警政署刑事警察局鑑定結果，認係
土造子彈，經試射，可擊發，具殺傷力，有該局鑑驗通知書在卷可稽。事證明確，為
其所憑之證據及認定之理由。核其所為論斷，與卷內資料相符，從形式觀察，並無認
定事實不依證據或有何採證違背經驗法則、論理法則等違法情形存在。上訴人就持有
子彈部分之上訴意旨略以：原審未提示上開證物予上訴人辯論之機會，即為不利於上
訴人之認定，要有未合等情。然由卷內資料以觀，上訴人於偵審中，均坦承前開遭警
查扣後，送內政部警政署刑事警察局鑑定之子彈一顆，為其所持有。又該子彈於內政
部警政署刑事警察局鑑定時，經試射而成空彈殼，業據前開內政部警政署刑事警察局
鑑驗通知書載述甚詳（見偵查卷第一五四頁）。而原審於審判期日，業將上揭載明該
子彈具殺傷力之內政部警政署刑事警察局鑑驗通知書，當庭提示上訴人，及告以要旨
，並訊問其意見，上訴人答「無」（見原審卷第一一八頁），足見就該證物已予以調
查，並予上訴人辯論之機會。縱未再將該經試射後之空彈殼當庭提示，惟與應於審判
期日調查之證據而未予調查之違背法令情形有間，難認原審所踐行之訴訟程序有違法
情事。上訴人就持有子彈部分之上訴意旨，乃徒憑己見，任意指摘，自與法律規定得
為第三審上訴理由之違法情形，不相適合。其此部分上訴違背法律上之程式，應予駁
回。
二、收受贓物部分：
按刑事訴訟法第三百七十六條所列各罪之案件，經第二審判決者，不得上訴於第三審
法院，法有明文。本件上訴人收受贓物部分，原審係依刑法第三百四十九條第一項論
處罪刑，核屬刑事訴訟法第三百七十六條第一款之案件。依首開說明，既經第二審判
決，自不得上訴於第三審法院，上訴人竟復就此部分提起上訴，顯為法所不許。其此
部分上訴為不合法，應予駁回。
據上論結，應依刑事訴訟法第三百九十五條前段，判決如主文。
中      華      民      國    九十二    年      七      月      三      日
                              最高法院刑事第六庭
                                  審判長法官  吳  雄  銘
                                        法官  池  啟  明
                                        法官  石  木  欽
                                        法官  郭  毓  洲
                                        法官  吳  三  龍
      右正本證明與原本無異
                                              書  記  官
中      華      民      國    九十二    年      七      月      七      日
                                                                        Ｖ


司法院資訊處製作；財團法人民間司法改革基金會備份。
